臺灣高等法院刑事裁定
109年度聲字第3256號
聲  請  人  臺灣高等檢察署檢察官
受  刑  人  古清文



                    （現在法務部○○○○○○○○○○○執行中）
上列聲請人因受刑人數罪併罰有二裁判以上，聲請定其應執行之
刑（聲請案號：臺灣高等檢察署109年度執聲字第1564號），本
院裁定如下：
    主  文
古清文犯如附表所示各罪所處之刑，應執行有期徒刑壹年拾月。
    理  由
一、聲請意旨略以：受刑人古清文因犯不能安全駕駛致交通危險
    等數罪，先後經判決確定如附表，應依刑法第50條第1項第1
    款、第2項、第53條及第51條第5款之規定，定其應執行之刑
    ，爰依刑事訴訟法第477條第1項之規定聲請定應執行之刑等
    語。
二、按裁判確定前犯數罪者，併合處罰之；數罪併罰有二裁判以
    上者，應依刑法第51條之規定定其應執行之刑；宣告多數有
    期徒刑者，於各刑中之最長期以上，各刑合併之刑期以下，
    定其刑期，但不得逾30年，刑法第50條第1項、第53條、第5
    1條第5款分別定有明文。
三、經查：受刑人犯如附表所示之5罪，前經臺灣桃園地方法院
    及本院分別判處如附表所示之刑，均經確定在案（聲請書誤
    載部分更正如附表所示），且附表編號2至4所示之罪均為附
    表編號1所示之裁判確定前所犯，此有本院被告前案紀錄表
    及上開刑事判決在卷可稽。其中受刑人所犯如附表編號1至3
    所示之罪所處之刑均得易科罰金，附表編號4至5所示之罪所
    處之刑則均不得易科罰金，原不得合併定應執行刑。然受刑
    人業已請求檢察官就附表所示5罪合併聲請定應執行刑，此
    有臺灣桃園地方檢察署依102年1月23日修正之刑法第50條調
    查受刑人是否聲請定應執行刑調查表在卷可稽（見本院卷第
    9頁），合於刑法第50條第2項之規定，檢察官就附表所示各
    罪所處之有期徒刑，聲請合併定應執行刑，本院審核認聲請
    為正當。爰審酌受刑人所犯如附表所示之5罪，分別為不能
    安全駕駛動力交通工具罪、無駕駛執照駕車犯過失傷害罪、
    結夥三人以上攜帶兇器竊盜罪，其中附表編號1、2、5所示
    之罪均為不能安全駕駛動力交通工具罪，其犯罪類型、行為
    態樣、手段、動機及所侵害法益均相同，彼此間之責任非難
    重複程度甚高，與附表編號3、4所示之罪，其犯罪類型、行
    為態樣、手段、動機及所侵害法益均不相同，各罪間之責任
    非難重複程度較低，兼衡受刑人犯如附表編號1、4至5所示
    之罪，曾經本院裁定應執行有期徒刑1年4月，而如附表編號
    2至3所示之罪，曾經臺灣桃園地方法院判決定執行刑為有期
    徒刑8月確定等情，而為整體非難評價後，爰應定其應執行
    刑為有期徒刑1年10月。
據上論斷，應依刑事訴訟法第477條第1項，刑法第50條第2項、
第53條、第51條第5款，裁定如主文。
中　　華　　民　　國　　109 　年　　9 　　月　　30　　日
　　　　　　　  　刑事第二十三庭審判長法　官  許永煌
　　　　　　　　　　　　　　　　　    法　官  黃美文
　　　　　　　　　　　　　　　　　    法　官  雷淑雯
以上正本證明與原本無異。
不得抗告。
                                      書記官  林立柏　　
中　　華　　民　　國　　109 　年　　9 　　月　　30　　日
附表
編            號             1            2            3 罪            名  不能安全駕駛動力交通工具 不能安全駕駛動力交通工具 無駕駛執照駕車犯過失傷害罪 宣     告     刑  有期徒刑6月，如易科罰金，以新臺幣1千元折算1日。 有期徒刑6月，如易科罰金，以新臺幣1千元折算1日。 有期徒刑3月，如易科罰金，以新臺幣1千元折算1日。 犯   罪  日   期  107年12月19日 108年1月29日 106年12月23日 偵查（自訴）機關 年  度   案  號  臺灣桃園地方檢察署107年度速偵字第6154號 臺灣桃園地方檢察署107年度偵字第20751、20934號、108年度偵字第4970號  最  後 事實審 法    院 臺灣桃園地方法院 臺灣桃園地方法院 臺灣桃園地方法院  案    號 108年度壢原交簡字第18號 107年度審原交易字第113號、108年度審原交易字第37號 107年度審原交易字第113號、108年度審原交易字第37號  判決日期 108年1月28日 108年11月27日 108年11月27日 確  定 判  決 法    院 臺灣桃園地方法院 臺灣桃園地方法院 臺灣桃園地方法院  案    號 108年度壢原交簡字第18號 107年度審原交易字第113號、108年度審原交易字第37號 107年度審原交易字第113號、108年度審原交易字第37號  確定日期 108年3月8日 108年12月23日 108年12月23日 備            註  臺灣桃園地方檢察署108年度執字第6525號 臺灣桃園地方檢察署109年度執字第2318號 臺灣桃園地方檢察署109年度執字第2318號   編號1、4至5經臺灣高等法院108年度聲字第2528號定應執行有期徒刑1年4月（臺灣桃園地方檢察署109年度執更字第2982號） 編號2至3經臺灣桃園地方法院107年度審原交易字第113號、108年度審原交易字第37號定應執行有期徒刑8月  

編            號             4            5      （本欄空白） 罪            名  結夥三人以上攜帶兇器竊盜 不能安全駕駛動力交通工具      （本欄空白） 宣     告     刑  有期徒刑7月 有期徒刑8月      （本欄空白） 犯   罪  日   期  107年2月27日 107年3月1日      （本欄空白） 偵查（自訴）機關 年  度   案  號  臺灣桃園地方檢察署107年度偵字第7225號、107年度調偵字第1663號       （本欄空白） 最  後 事實審 法    院 臺灣高等法院      臺灣高等法院      （本欄空白）  案    號 109年度原交上易字第4號 109年度原交上易字第4號      （本欄空白）  判決日期 109年5月5日 109年5月5日      （本欄空白） 確  定 判  決 法    院 臺灣高等法院 臺灣高等法院           （本欄空白）  案    號 109年度原交上易字第4號 109年度原交上易字第4號      （本欄空白）  確定日期 109年5月5日 109年5月5日      （本欄空白） 備            註  臺灣桃園地方檢察署109年度執字第8942號 臺灣桃園地方檢察署109年度執字第8942號      （本欄空白）   編號1、4至5經臺灣高等法院108年度聲字第2528號定應執行有期徒刑1年4月（臺灣桃園地方檢察署109年度執更字第2982號）       （本欄空白）